最　高　行　政　法　院　裁　定
　　　　　　　　　　　　　　　　　　 94年度裁字第02277號
上　訴　人　乙○○
被 上訴 人　財政部高雄市國稅局
代　表　人　甲○○
上列當事人間因綜合所得稅事件，上訴人對於中華民國93年6月
30日高雄高等行政法院93年度簡字第152號判決，提起上訴，本
院裁定如下：
　　主  文
上訴駁回。
上訴審訴訟費用由上訴人負擔。
　　理  由
一、按對於適用簡易程序之裁判提起上訴或抗告，須經本院許可
    ，且該許可以訴訟事件所涉及之法律見解具有原則性者為限
    ，行政訴訟法第235條定有明文。所謂法律見解具有原則性
    者，係指該事件涉及之法律問題意義重大，而有加以闡釋必
    要之情形而言，非以其對於該訴訟當事人之勝敗有無決定性
    之影響為斷。例如就行政命令是否牴觸法律所為之判斷，又
    如就同類事件所表示之法律見解與其他高等行政法院所表示
    之見解互相牴觸，有由本院統一法律上意見之必要等情形屬
    之。
二、本件上訴人民國（下同）90年度綜合所得稅結算申報，漏未
    申報其配偶毛秀金之薪資所得新台幣（下同）861,522元、
    其他所得7,198元及其子胡家彰之利息所得13,500元，合計
    882,220元，案經被上訴人查獲，併課其當年度綜合所得稅
    ，核定綜合所得總額為2,281,908元，淨額為1,652,552元，
    除發單補徵所得稅額54,463元外，並按短漏稅額54,463元處
    0.2倍之罰鍰計10,800元。上訴人對罰鍰部分不服，申請復
    查結果，未獲變更，提起訴願，亦遭決定駁回，提起行政訴
    訟，仍經原審法院駁回上訴人之訴。
三、本件上訴意旨略以：上訴人配偶毛秀金自辦理離職退休後，
    仍無扣繳憑單，嗣再向台灣飛利浦建元電子股份有限公司（
    下稱建元電子公司）索取，仍無法取得所得稅扣繳憑單，因
    此責任不在上訴人，因所得稅扣繳憑單是給納稅義務人核對
    無誤再報稅。被上訴人計算基礎有嚴重爭議，依被上訴人綜
    合所得稅核定通知書90年度申報核定表中，建元電子公司在
    毛秀金所得已預先扣繳額31,630元，針對被上訴人所稱毛秀
    金漏報861,522元及補稅54,463元去推演計算結果，被上訴
    人應退還上訴人27,080元。毛秀金於90年7月就已退休離職
    ，上訴人於91年5月8日申請報稅資料彙總表，被上訴人竟無
    毛秀金薪資檔案資料，為何被上訴人不在91年通知補辦？卻
    於92年通知補稅及罰鍰，實影響納稅義務人之權益，故推定
    過失在上訴人為不合理。為此請求對毛秀金薪資報稅遺漏部
    分之罰鍰10,800元撤銷及計算基礎重議等語。
四、本院查：本件關於綜合所得稅之納稅義務人申報協力義務，
    業經原審判決詳細說明：「稅捐依其稽徵方式，可區分為『
    申報稅』及『核課稅』。其如地價稅或房屋稅，稽徵機關掌
    握有稅籍底冊，得據以發單徵收者，為核課稅。至於所得稅
    ，因稽徵機關並無底冊可按，且有關課稅要件事實，類皆發
    生於納稅義務人所得支配之範圍，納稅義務人知之最詳，因
    此所得稅法乃規定納稅義務人負有稽徵程序之申報協力義務
    ，使其分擔闡明事實之責任，由納稅義務人自行依法申報，
    是為申報稅。」在案；另就上訴意旨重執前詞主張因未收到
    「所得稅扣繳憑單」，故上訴人無過失云云，亦經原審法院
    以「查本件原告配偶本年度任職於建元電子公司，為原告所
    是認，則原告配偶本年度有自該公司受領薪資，當為其所知
    悉，自應誠實申報，並不因建元電子公司未寄發扣繳憑單，
    而免除其申報之義務。然原告於當年度綜合所得稅結算申報
    並未報繳系爭薪資所得，是原告違反申報義務而有漏報系爭
    薪資所得之事實甚明。是原告以未收到薪資扣繳憑單據為免
    罰之理由，並不足採。」、「而原告配偶本年度既任職於建
    元電子公司並受領薪資，其所得已經實現，此項事實，更為
    原告配偶所知悉，自應依法申報，並不因被告提供之查詢資
    料未記載該筆所得而異。乃原告竟漏未申報系爭薪資所得，
    其有過失，諉無足辭。原告以被告所得資料參考清單尚未能
    下載到系爭薪資所得資料，執為漏報所得免罰之理由，無非
    屬卸責之詞，不足採取。」等理由判斷在案。經核，原判決
    見解並無違反判例或解釋，亦未與本院或其他高等行政法院
    所表示之見解互相牴觸，而有由本院統一法律上意見之必要
    。上訴意旨純係以其個人主觀對法律歧異之見解，就原處分
    機關及原審法院取拾證據、認定事實及適用法律之職權行使
    ，指摘其為不當，未指明本事件涉及之法律問題有何意義重
    大，而有加以闡釋必要之情形，自難謂其訴訟事件所涉及之
    法律見解具有原則性。依首揭規定，本件上訴不應許可，應
    予駁回。
五、依行政訴訟法第249條第1項前段、第104條、民事訴訟法第
    95條、第78條，裁定如主文。
中　　華　　民　　國　　94　　年　　10　　月　　28　　日
                  第四庭審判長法  官　趙　永　康
                              法  官　鄭　淑　貞
                              法  官　黃　淑　玲
                              法  官　侯　東　昇
                              法  官　林  文  舟
以  上  正  本  證  明  與  原  本  無  異
中　　華　　民　　國　　94　　年　　10　　月　　31　　日
　　　　　　　　　　　　　　　書記官　彭　秀　玲
